# 关联方借款由无息变有息

提问人：DHY646585870 时间：2019-01-21 22:14:51
你好，陈老师，想咨询一个问题，就是一子公司在 13 年借钱 2000 万给母公司，合同期限是 5 年，原来没有签订借款合同，也没有约定利息，在 18年补签了合同，约定了利率，子公司在 18 年一次性确认了 5 年的全部利息近 500 万，做法是否适当，我个人觉得有操作利润的嫌疑，但客户解释以前确实不知道支付利息不，请问陈老师，这个怎么处理

回答人：chenyiwei
前期由于无合同约定可以收取利息，故前期不确认利息收入符合当时的实际存在情况。补签借款合同是 2018 年内新出现的情况，故利息收入均计入2018 年度的收益。但要关注利率的公允性。